臺灣臺南地方法院刑事判決　　　　　　　 96年度訴字第956號
公　訴　人　臺灣臺南地方法院檢察署檢察官
被　　　告　甲○○
　　　　　　　　　　（現在臺灣臺南監獄另案執行中）
上列被告因違反毒品危害防制條例案件，經檢察官提起公訴（96
年度毒偵字第1846號），被告於準備程序中就犯罪事實為有罪之
陳述，合議庭裁定由受命法官進行簡式審判程序後，判決如下：
    主  文
甲○○施用第一級毒品，處有期徒刑拾月，減為有期徒刑伍月，
扣案之第一級毒品海洛因捌小包（淨重零點肆貳公克）沒收銷燬
之，扣案之上開海洛因外包裝（總重貳點零肆公克）沒收；又施
用第二級毒品，處有期徒刑陸月，減為有期徒刑參月。上開減得
之刑應執行有期徒刑捌月，扣案之第一級毒品海洛因捌小包（淨
重零點肆貳公克）沒收銷燬之，扣案之上開海洛因外包裝（總重
貳點零肆公克）沒收。
    事　實
一、甲○○前因民國（下同）九十四年及九十五年間之施用毒品
    案件，經本院以九十五年度訴字第六九四號判決判處應執行
    有期徒刑一年確定，現正執行中（未構成累犯）。詎其仍未
    戒除毒癮，明知海洛因、安非他命分別係毒品危害防制條例
    第二條第二項第一款、第二款所明定之第一級、第二級毒品
    ，不得持有及施用，竟基於施用海洛因之犯意，於九十六年
    三月一日上午七時許，在其位於臺南縣永康市○○街之住處
    內，施用海洛因一次；另基於施用安非他命之犯意，於九十
    六年三月二日下午三時許經警對其採尿送驗往前回溯九十六
    小時內之某時（但應扣除遭警查獲之期間），在不詳處所，
    施用安非他命一次。嗣甲○○因另案遭通緝，於九十六年三
    月二日中午十二時三十分許，在台南縣永康市○○路「永大
    釣蝦場」旁之停車場內，為警逮捕到案，且警方帶同甲○○
    前往上開處所附近之其所駕駛車號五Ｋ─二一○三號自小客
    車內，當場扣得甲○○所有之海洛因八小包（淨重零點四二
    公克）及其所有供施用海洛因所用之外包裝（總重二點○四
    公克），警方並於當日下午三時許，得其同意採其尿液送驗
    ，結果呈嗎啡陽性及安非他命陽性反應，而知上情。
二、案經臺南縣警察局新化分局報告報告臺灣臺南地方法院檢察
    署檢察官偵查起訴。
    理　由
一、(一)訊據被告甲○○對於上開犯罪事實坦承不諱（見本院卷第
    十九頁），而被告上開經警所採尿液送驗，結果均呈嗎啡陽
    性及安非他命陽性反應（按海洛因係由嗎啡經化學合成而製
    得，經注射進入人體後，因代謝而分解又生成嗎啡，因此施
    打海洛因後，由尿液檢驗結果仍為嗎啡反應，核屬科學上正
    常合理現象），亦有尿液檢體對照名冊一紙、長榮大學九十
    六年三月二十八日檢體資料○三○一號一紙附卷可稽（以GC
    ／MS氣相層析質譜儀法確認檢驗），復有被告所有之毒品海
    洛因八小包（淨重零點四二公克）及其所有供施用海洛因所
    用之外包裝（總重二點○四公克）扣案足佐；且前開毒品海
    洛因，經檢驗結果分別確係海洛因等情，有法務部調查局九
    十六年三月三十日調科壹字第○九六二三○二九一九○號鑑
    定通知書一紙附卷可佐；被告上開自白與事實相符，可予採
    信。(二)此外，被告前因施用毒品案件，經本院以九十五年度
    訴字第六九四號判決判處應執行有期徒刑一年確定，現正執
    行中等情，亦有臺灣高等法院被告前案紀錄表等件附卷可參
    ，是本件被告於五年內再犯本件之毒品危害防制條例第十條
    第一項、第二項之罪，可信為真正。(三)綜上所述，本件事證
    明確，被告犯行洵堪認定。
二、(一)查海洛因為第一級毒品，安非他命為第二級毒品，毒品危
    害防制條例第二條第二項第一款、第二款定有明文，禁止非
    法持有及施用。核被告甲○○所為，係犯毒品危害防制條例
    第十條第一項、第二項之施用第一級、第二級毒品罪；其施
    用前、後持有海洛因之低度行為，為施用之高度行為所吸收
    ；其施用前持有安非他命之低度行為，為施用之高度行為所
    吸收；均不另論罪。而被告所犯施用安非他命及施用海洛因
    二罪間，構成要件互殊，犯意個別，應分論併罰。(二)爰審酌
    被告前曾因施用毒品案件經判處有期徒刑，竟無視於毒品對
    於自身健康之戕害及國家對於杜絕毒品犯罪之禁令，猶施用
    毒品不輟，再為本件犯行，惟念及其吸毒係戕害自己身心之
    行為，及其犯罪之動機、目的、手段、次數、犯罪後坦承犯
    行等一切情狀，分別量處如主文所示之刑；且因其犯罪時間
    均在九十六年四月二十四日之前，並依中華民國九十六年罪
    犯減刑條例第二條第一項第三款之規定，分別減其刑期二分
    之一後，定其應執行之刑。另依刑法第四十一條第二項規定
    ，同法第四十一條第一項關於諭知易科罰金折算標準之規定
    ，於數罪併罰，其應執行之刑未逾六月者，方適用之，故本
    件所定之應執行之刑已逾六月，當無適用上開條項可言，附
    為說明。(三)扣案之上開海洛因八小包，屬第一級毒品，應依
    毒品危害防制條例第十八條第一項前段規定，不問屬於犯人
    與否，均沒收銷燬之；另扣案之上開海洛因外包裝，係被告
    所有且供施用海洛因所用之物，業據其供陳在卷，應依刑法
    第三十八條第一項第二款、第三項規定併予沒收之。
據上論斷，應依刑事訴訟法第二百七十三條之一第一項、第二百
九十九條第一項前段，毒品危害防制條例第十條第一項、第二項
、第十八條第一項前段，刑法第十一條前段、第五十一條第五款
、第三十八條第一項第二款，中華民國九十六年罪犯減刑條例第
二條第一項第三款、第七條，判決如主文。
本案經檢察官乙○○到庭執行職務。
中　　華　　民　　國　　96　　年　　8 　　月　　23　　日
                  刑事第八庭   法  官  盧鳳田
以上正本證明與原本無異。
如不服本判決應於收受本判決後10日內向本院提出上訴書狀，並
應敘述具體理由。如未敘述上訴理由者，應於上訴期間屆滿後20
日內向本院補提理由書狀（均須按他造當事人之人數附繕本）「
切勿逕送上級法院」。
                               書記官  吳姁穗
中　　華　　民　　國　　96　　年　　8 　　月　　23　　日
附錄本件論罪科刑條文：
毒品危害防制條例第10條：
施用第一級毒品者，處六月以上五年以下有期徒刑。
施用第二級毒品者，處三年以下有期徒刑。
